臺灣高雄地方法院刑事判決　　　　　　　94年度訴字第1557號
公　訴　人　臺灣高雄地方法院檢察署檢察官
被　　　告　戊○○　男　20歲.
選任辯護人　沈志祥律師
上列被告因毒品危害防制條例案件，經檢察官提起公訴（93年度偵
字第8887號），本院判決如下：
    主  文
戊○○連續販賣第三級毒品，處有期徒刑伍年。扣案如附表編號
1至8所示物品，均沒收之；扣案如附表編號9所示販賣毒品所得
新臺幣貳仟肆佰伍拾元均沒收，如全部或一部不能沒收時，以其
財產抵償之。
被訴販賣第二級毒品部分無罪。
    事  實
一、戊○○明知K他命係毒品危害防制條例所列之第三級毒品，
    不得販賣，竟基於販賣第三級毒品K 他命營利之概括犯意，
    先以每公克新臺幣（下同）600 元之代價，向綽號「小朱」
    之真實姓名年籍均不詳之成年男子販入K 他命，再於其位在
    高雄縣湖內鄉○○路105 巷6 弄1 號之租屋處，以其所有之
    附表編號1 所示之電子磅秤、附表編號2 所示之分裝工具1
    批、附表編號3 所示之空罐子分裝後，以每瓶（約計0.6 公
    克）K 他命（摻雜附表編號4 所示非屬管制毒品之白色粉末
    ）400 元至500 元不等價格，在上址租屋處，連續為下列販
    賣第三級毒品K 他命之犯行(一)於民國93年4 月間，在上址高
    雄縣湖內鄉○○路之租屋處，以每瓶450 元之價格販出K 他
    命1 瓶予友人己○○（綽號：「小黑」）；(二)再於93年4 月
    間某日，同在上址租屋處，又以每瓶400 元之價格販出K 他
    命1 瓶予友人己○○，惟該400 元之欠款尚未向己○○收取
    ；(三)於93年4 月間，在上址租屋處，復以每瓶500 元之價格
    販出K 他命2 瓶予不詳姓名年籍綽號「阿輝」之成年男子；
    (四)於93年4 月間，在上址租屋處，再以每瓶500 元之價格販
    出K 他命2 瓶予不詳姓名年籍綽號「阿志」之成年男子，先
    向「阿志」收取200 元之對價，將800 元之欠款記載於帳冊
    上，嗣於某日另已向「阿志」收取800 元之上開欠款，而除
    己○○向戊○○第二次購買K 他命之對價尚未支付外，上述
    買者向戊○○購買K 他命之對價均自行放於戊○○所有之附
    表編號5 所示之橘色袋內，嗣於同年4 月28日下午1 時許，
    為台北市政府警察局刑事警察大隊員警持搜索對象為乙○○
    之臺灣高雄地方法院法官核發之搜索票，至戊○○位於上址
    租屋處搜索，並於戊○○房間內扣得附表所示之物。
二、案經台北市政府警察局刑事警察大隊移送臺灣高雄地方法院
    檢察署檢察官偵查起訴。
    理  由
壹、程序方面
一、辯護人於本院審理時辯稱：質疑搜索扣押之合法性，因搜索
    地點是宿舍，搜索票又僅記載乙○○，並無被告姓名，故警
    方搜索被告戊○○之房間屬違法搜索云云。惟查：
    (1)按搜索依其對象可區分為，對身體、處所、物件、電磁
      紀錄等之搜索，所具要件並非同一，如：身體之搜索，著
      重於「人別差異」，除另符合法律規定外，自不得對搜索
      票上所載以外之人進行搜索。而處所之搜索，則重「處所
      同一性」，乃不問處所之實際所有權人、使用、住居權人
      為何，此觀之刑事訴訟法第148 條規定搜索時僅須命該等
      人在場，而非須將其等均載明於搜索票上，始得對該處所
      進行搜索即明，是對被告或犯罪嫌疑人所租用或經常出入
      活動之犯罪處所進行「處所搜索」，自無須將該處所之實
      際所有權人、使用、住居權人一一列載於搜索票上。本案
      證人譚文鳳即台北市政府警察局刑事警察大隊小隊長於本
      院審理時證稱：當時是同事看到網路上有一把槍，看起來
      很像是真槍，所以透過內部程序向長官請求核准後到高雄
      地方法院依法聲請搜索票，至於要搜索之地點是依據電腦
      之IP位址所載，追查出該位址係在高雄縣湖內鄉○○路
      105 巷6 弄1 號等語（見本院卷第65頁），並有高雄地方
      法院核發之搜索票（按：載明係處所、身體、物件搜索）
      （見警卷第31頁）、臺北市警察局刑事警察大隊搜索扣押
      筆錄、扣押物品目錄表（見警卷第32至40頁）附卷可按。
      是員警持上開搜索票，進入所載高雄縣湖內鄉○○路105
      巷6 弄1 號內進行搜索，其搜索程序並無不合法。又證人
      譚人鳳證稱：看不出哪一間房間是受執行人乙○○之房間
      ，因為房間沒有掛名字，所以乙○○、己○○及被告的房
      間都有執行搜索等語（見本院卷第65頁），故員警持上開
      搜索票進入被告位於上址之房間搜索，亦非不合法。又實
      施搜索或扣押時，發現另案應扣押之物亦得扣押之，分別
      送交該管法院或檢察官，刑事訴訟法第152 條，亦定有明
      文。員警持搜索票合法進入被告上開房間進行搜索時，發
      現被告戊○○持有本案扣案毒品及附表所示之相關證物（
      電子磅秤、分裝袋）等物，自得依法扣押之。辯護人質疑
      搜索不合法云云，尚有誤會。
    (3)況按「刑事訴訟，係以確定國家具體之刑罰權為目的，為
      保全證據並確保刑罰之執行，於訴訟程序之進行，固有許
      實施強制處分之必要，惟強制處分之搜索、扣押，足以侵
      害個人之隱私權及財產權，若為達訴追之目的而漫無限制
      ，許其不擇手段為之，於人權之保障，自有未周，故基於
      維持正當法律程序、司法純潔性及抑止違法偵查之原則，
      實施刑事訴訟程序之公務員不得任意違背法定程序實施搜
      索、扣押；至於違法搜索扣押所取得之證據，若不分情節
      ，一概以程序違法為由，否定其證據能力，從究明事實真
      相之角度而言，難謂適當，且若僅因程序上之瑕疵，致使
      許多與事實相符之證據，無例外地被排除而不用，例如案
      情重大，然違背法定程序之情節輕微，若遽捨棄該證據不
      用，被告可能逍遙法外，此與國民感情相悖，難為社會所
      接受，自有害於審判之公平正義，因此，對於違法搜索所
      取得之證據，為兼顧程序正義及發現實體真實，應由法院
      於個案審理中，就個人基本人權之保障及社會安全之維護
      ，依比例原則及法益權衡原則，予以客觀之判斷，亦即應
      就違背法定程序之程度。違背法定程度時之主觀意圖
      （即實施搜索扣押之公務員是否明知違法並故意為之）。
      違背法定程序時之狀況（即程序之違反是否有緊急或不
      得已之情形）。侵害犯罪嫌疑人或被告權益之種類及輕
      重。犯罪所生之危險或實害。禁止使用證據對於預防
      將來違法取得證據之效果。偵審人員如依法定程序，有
      無發現該證據之必然性。證據取得之違法對被告訴訟上
      防禦不利益之程度等情狀予以審酌，以決定應否賦予證據
      能力。」（最高法院93年度台上字第664 號判決參照），
      修正後之刑事訴訟法第158 條之4 立法理由亦同斯旨。本
      案證人譚文鳳於本院審理時證稱：當時被告均在場，都有
      配合，並無表示異議，且被告自己說扣案物是他的，而搜
      索地點的三個房間又無法明顯區分哪間是何人的等語（見
      本院卷第65、66、67、68頁），被告並於本院審理時稱：
      對證人譚人鳳所言沒有意見等語（見本院卷第68頁），
      尚難認警方有何違背法定程序時之主觀意圖。況整個搜索
      過程中，被告全程在場，被告對於案發之際警方在其房間
      內查獲扣案物品，亦不爭執，且主動坦承販賣第三級毒品
      K 他命犯行，準此，本件之搜索執行對被告訴訟權益之保
      障，未見有何不當之處。另扣案附表編號1 所示之電子磅
      秤1 個、編號2 所示之分裝工具1 批、編號3 所示之空罐
      24瓶，經送鑑驗結果，均呈K 他命陽性反應，有高雄醫學
      大學附設中和紀念醫院94年6 月7 日編號9405—966 、
      9405—973 、9405—974 號檢驗報告可稽，且扣案附表編
      號6 所示之白色粉末16瓶（驗前毛重29.2公克、驗後毛重
      29.1公克），經送鑑驗結果，亦呈K 他命陽性反應，扣案
      附表編號10之紅色錠劑2 顆，經送驗結果，係MDMA，有高
      雄醫學大學附設中和紀念醫院編號9307—105 至9307—
      109 號檢驗報告可稽，在毒品氾濫之今日，對於社會秩序
      所生危害之程度猶屬嚴重，況被告復自承：扣案之K 他命
      是要施用及販賣，MDMA是自己施用，扣案之電子磅秤、分
      裝工具、空罐是用來分裝K 他命等語（見本院卷第82頁）
      ，則員警在此種未受抵抗、異議之情形下對於被告前開住
      處進行搜索，而所搜得之物品亦與施用、販賣毒品相關，
      縱有侵犯被告之隱私權及財產權之情形，其情節亦非十分
      嚴重，經斟酌前述客觀情狀，就個人基本人權之保障及社
      會安全之維護，依比例原則及法益權衡原則予以判斷後，
      仍認本案附表所示扣案物品，仍具有證據能力。
二、按被告以外之人於審判外之言詞或書面陳述，除法律有規定
    者外，不得作為證據，刑事訴訟法第159 條第1 項定有明文
    。證人己○○、乙○○、甲○○於警詢中所為之陳述，對被
    告而言，亦屬被告以外之人於審判外之陳述，依上揭法條規
    定，原則上亦無證據能力。然被告以外之人於審判外之陳述
    ，雖不符前4 條之規定，而經當事人於審判程序同意作為證
    據，法院審酌該言詞陳述或書面陳述作成時之情況，認為適
    當者，亦得為證據。當事人、代理人或辯護人於法院調查證
    據時，知有第159 條第1 項不得為證據之情形，而未於言詞
    辯論終結前聲明異議者，視為有前項之同意。刑事訴訟法第
    159 條之5 亦定有明文。本案被告及辯護人均對己○○、乙○○、甲○○三人於警詢之證據能力無意見（見本院卷第23
    頁），且至言詞辯論終結前，就前開證人於警詢中所為陳述
    之證據能力亦未聲明異議。而前開證人於警詢中之陳述，亦
    未經渠等主張有何非出於自由意志之情形，是本件認為容許
    渠等陳述之證據能力，亦無不當，應依刑事訴訟法第159 條
    之5之規定，認前開證人於警詢中之證述具有證據能力。
貳、實體方面
  甲、有罪部分（被訴販賣第三級毒品K他命部分）
  一、上揭被告戊○○販賣K 他命予己○○之事實（即事實欄一
      、(一)(二)部分）業據被告於警詢、偵查、本院審理時均坦承
      不諱（見警卷第8 頁、偵卷第35頁背面、第36頁、本院卷
      第21、23、81、82頁），並據證人己○○於警詢、本院審
      理時證述在卷（見警卷第20頁、本院卷第70、71、81 頁
      ）；另被告於93年4 月間以每瓶500 元價格販賣K 他命予
      「阿輝」、「阿志」成年男子共計4 瓶（2000元）之事實
      （即事實欄一、(三)(四)部分），亦據被告於本院審理時自承
      在卷（見本院卷第81頁）。此外，復有附表編號7 之帳冊
      1 頁（按：被告於94年6 月22日本院審理時當庭於帳冊上
      打勾註記簽名，表示打勾部分係有關販賣K 他命之記載，
      見本院卷第81、88頁）、附表編號5 所示橘色袋內之販賣
      K 他命所得現金2150元扣案可稽，而附表編號1 、2 、3
      所示之物均呈K 他命陽性反應，已如前述，扣案附表編號
      6 所示之白色粉末16瓶（驗前毛重29.2公克、驗後毛重
      29.1 公 克），亦屬第三級毒品K 他命無誤，業如前述，
      故被告販賣第三級毒品K 他命之事實，應堪認定。
  二、按K 他命（ＫＥＴＡＭＩＮＥ）為毒品危害防制條例第2
      條第2項第3款所稱之第三級毒品。核被告戊○○所為，係
      犯同條例第4 條第3 項之販賣第3 級毒品之罪。又被告先
      後4 次販賣毒品K 他命犯行，時間緊接，所犯係構成要件
      相同之罪，顯係基於概括犯意為之，應依連續犯之規定論
      以一罪。又公訴人起訴之事實僅敘及，被告於93年4 月間
      起，在被告上開租屋處，以K 他命每瓶500 元之價款，賣
      予己○○及朋友等人施用之事實，逾該部分之其餘被告販
      賣第三級毒品K 他命之犯行，因與公訴人起訴被告販賣第
      三級毒品K 他命之事實，具有連續犯之裁判上一罪關係，
      應為起訴效力所及，本院自得一併審理。爰審酌被告不思
      以正當手段賺取金錢，竟販賣毒品予人吸食，戕害他人健
      康甚鉅，更造成嚴重社會問題，且販賣K 他命之次數非少
      ，本不宜從輕量刑，惟念其無任何前科紀錄，有臺灣高等
      法院前案紀錄表1 紙可稽，素行尚可，且係在學學生，有
      專科學校學生證可憑，因一時失慮始販賣第三級毒品，犯
      後復坦承犯行，態度良好等一切情狀，酌情量處如主文所
      示之刑。
  三、按K 他命為第三級毒品，非屬毒品危害防制條第18條第1
      項前段規定應沒收銷毀之查獲之第一、二級毒品。同條項
      中段所定查獲之第三、四級毒品，沒入銷毀之規定乃行政
      罰，非刑罰之從刑，查獲之第三級毒品亦不得依該規定諭
      知沒入銷毀。本件扣案之附表編號1 所示電子磅秤1 個、
      編號2 所示分裝工具1 批、編號3 所示空罐24瓶、均呈K
      他命陽性反應，已如前述；附表編號4 所示白粉2 包（驗
      前毛重4.4 公克、驗後毛重4.3 公克），經送驗結果非屬
      管制毒品，有高雄醫學大學附設中和紀念醫院檢驗報告可
      稽；附表編號5 所示橘色袋子、編號6 所示第三級毒品K
      他命16瓶（驗前毛重29.2公克、驗後毛重29.1公克）、編
      號7 之帳冊1 頁、編號8 之空塑膠袋40個，均係供被告所
      有供販賣第三級毒品K他命所用之物，已據被告於本院審
      理中供明在卷（見本院卷第82頁），均應依毒品危害防制
      條第19條第1 項之規定，均併予宣告沒收。另直接包裹上
      開K 他命之瓶子，因直接包裝上開K 他命而與之密切接觸
      ，與K 他命已不可析離，與上開K 他命一併沒收，一併敘
      明。又事實欄所述買者所交付予被告之K 他命代價共計
      2450元（就其中之現金2150元業已扣案，有臺灣高雄地方
      法院檢察署贓證物款收據1 紙可稽），係被告販賣第三級
      毒品所得，應依同條例第19條第1 項之規定諭知沒收，如
      全部或一部不能沒收時，追徵其價額。至己○○第二次向
      被告購買K 他命後，尚積欠400 元未支付，因被告尚未實
      際取得此部分代價，自無庸宣告沒收，併予敘明。又鑑定
      時經取樣鑑驗耗用之毒品，因已不存在，不得宣告沒收。
  四、至扣案附表編號10所示之紅色錠劑2顆，雖經檢驗結果屬
      第二級毒品MDMA，但與本案無涉，自不予宣告沒收銷燬。
      附表編號11所示之橘色錠劑3 顆，經檢驗結果，含第四級
      毒品物質，有高雄醫學大學附設中和紀念醫院檢驗報告可
      稽；編號12所示白色錠劑4 顆，經檢驗結果，非屬管制毒
      品，有前揭檢驗報告可稽；編號13之空膠囊5 批，經檢驗
      結果，未呈任何管制毒品陽性反應，有高雄醫學大學附設
      中和紀念醫院編號9405—968 至9405—972 號檢驗報告可
      稽，復無證據顯示與本案有關，自不予宣告沒收。
   乙、無罪部分（被訴販賣第二級毒品MDMA部分）
   一、公訴意旨另略以：被告戊○○明知搖頭丸（即MDMA）係
       毒品危害防制條例所規定之第二級毒品，不得販賣，竟
       基於概括犯意，於民國93年4月間起，向綽號「小朱」姓
       名年籍不詳之男子販入搖頭丸，在高雄縣湖內鄉○○路
       105巷6弄1號租屋處分裝後，再以搖頭丸每顆新台幣（下
       同）2百元之價款，轉賣予同學己○○及朋友等人施用，
       嗣於同年4月28日下午1時許，為警持搜索票在上址查獲
       第2級毒品MDMA2顆，因認被告涉犯毒品危害防制條例第4
       條第2項之連續販賣第二級毒品罪嫌。
    二、公訴人認被告涉有前揭犯行，係以：(1)被告戊○○於警
        詢、偵查之自白；(2)證人己○○之證述；(3)扣案之MDMA
        2顆；(4)帳冊1本等證據資料，為其論斷之依據。訊據被
        告戊○○固坦承於上開租屋處遭查獲第二級毒品MDMA 2
        顆，惟矢口否認有何販賣第二級毒品MDMA之犯行，辯稱
        ：遭查獲之MDMA 2顆是自己要施用等語。
    三、按「犯罪事實應依證據認定，無證據不得認定犯罪事實
        」、「不能證明被告犯罪者，應諭知無罪之判決」，刑
        事訴訟法第154 條第2 項、第301 條第1 項分別定有明
        文。又事實之認定，應憑證據，如未能發現相當證據，
        或證據不足以證明，自不能以推測或擬制之方法，為裁
        判基礎；且認定不利於被告之事實須依積極證據，苟積
        極證據不足為不利於被告事實之認定時，即應為有利於
        被告之認定；另認定犯罪事實所憑之證據，雖不以直接
        證據為限，間接證據亦包括在內，然而無論直接證據或
        間接證據，其為訴訟上之證明，須於通常一般之人均不
        致有所懷疑，而得確信其為真實之程度者，始得據為有
        罪之認定，倘其證明尚未達到此一程度，而有合理之懷
        疑存在而無從使事實審法院得有罪之確信時，即應由法
        院為諭知被告無罪之判決（參照最高法院40年度台上字
        第86號、30年度台上字第816號、76年度台上字第4986
        號判例意旨）。
    四、經查：
        (一)公訴意旨以被告於警詢及93年4月28日偵查中業已自
          白販賣第二級毒品MDMA，並據證人己○○證述在卷，
          且扣得MDMAD 2顆及帳冊1本，認被告成立販賣MDMA犯
          行云云。惟查：
         (1)按「被告或共犯之自白，不得作為有罪判決之唯一
           證據，仍應調查其他必要之證據，以察其是否與事
           實相符，刑事訴訟法第156條第2項亦有明文。蓋因
           刑事審判基於憲法正當法律程序原則，對於犯罪事
           實之認定，採證據裁判及自白任意性等原則。刑事
           訴訟法據以規定嚴格證明法則，必須具證據能力之
           證據，經合法調查，使法院形成該等證據已足證明
           被告犯罪之確信心證，始能判決被告有罪；為避免
           過分偏重自白，有害於真實發見及人權保障，並規
           定被告之自白，不得作為有罪判決之唯一證據，仍
           應調查其他必要之證據，以察其是否與事實相符。
           基於上開嚴格證明法則及對自白證明力之限制規定
           ，所謂「其他必要之證據」，自亦須具備證據能力
           ，經合法調查，且就其證明力之程度，非謂自白為
           主要證據，其證明力當然較為強大，其他必要之證
           據為次要或補充性之證據，證明力當然較為薄弱，
           而應依其他必要證據之質量，與自白相互印證，綜
           合判斷，足以確信自白犯罪事實之真實性，始足當
           之（司法院大法官會議釋字第582 號解釋參照）。
           是被告之自白部分，定需有補強證據，以察其是否
           與事實相符，始足認定被告之犯罪，倘無補強證據
           ，則該部分被告之自白，自不得作為認定其犯罪之
           唯一證據。
         (2)本案證人己○○於警詢、本院審理時均一致證稱：
           伊沒有向被告戊○○買過MDMA，警方於搜索現場在
           伊身上查扣之搖頭丸，是向0000000000這個行動電
           話的使用人買的，在臺南市○○路、西門路口向這
           個朋友拿的，而這個電話也不是戊○○的等語（見
           警卷第17、18頁、本院卷第69、70頁），故公訴意
           旨認被告販賣MDMA犯行已據證人己○○證述云云，
           容有誤會。
         (3)被告辯稱：扣案之MDMA 2顆，係伊要施用的等語，
           業據證人乙○○於警詢、本院審理時均證稱：伊係
           被告的室友，同住一起，因為被告會將毒品放在桌
           上，所以伊知道MDMA長什麼樣子，有親眼看到被告
           在施用MDMA等語（見警卷第25頁、本院卷第73頁）
           ，且被告於93年4月28日遭查獲，隨即於當日因施用
           第二級毒品MDMA案件，經本院以93年度毒聲字第855
           號裁定送高雄看守所附設勒戒處所觀察、勒戒，於
           93年5月25日因無繼續施用傾向出勒戒所，經臺灣高
           雄地方法院檢察署檢察官於93年5月25日以93年度毒
           偵字第2190號不起訴處分，有該不起訴處分書（見
           本院卷第55頁）、被告之臺灣高等法院前案紀錄表1
           紙（見本院卷第56頁）可稽，故被告辯稱：扣案之
           MDMA是自己要施用的等語，尚非無據。雖被告於93
           年4月28日遭查獲時所採集之尿液送驗結果，呈MDMA
           陰性反應，有臺灣尖端先進生技醫藥股份有限公司
           濫用藥物檢驗報告1 紙可稽（見偵卷第27頁），然
           按「人體施用毒品MDMA後三天內（72小時）約65%以
           MDMA 原態自尿液排出，7%以其代謝物MDA排出，因
           此尿液中可檢測出MDMA類陽性反應，其最長之時間
           不會超過72小時」等情，亦有行政院衛生署管制藥
           品管理局91年4月30日管證字第105412號函釋可憑，
           而被告於93年4月28日警詢時供稱：伊於93年4月25
           日在租屋處施用MDMA等語（見警卷第6頁），則依上
           開函釋，益徵被告以前詞置辯，並非虛構，故尿液
           檢驗報告呈MDMA陰性反應，仍不得遽為被告不利之
           認定。
         (3)被告辯稱：扣案之帳冊，除伊打勾註記那頁是有關
           販賣K他命之記載外，其餘只是與同學朋友（甲○○
           、己○○、乙○○、丁○○等人）間借貸關係之記
           載等語。證人己○○於本院審理時證稱：伊的綽號
           是「小黑」，帳冊內有關記載「小黑」之部分，是
           伊與被告間單純的借貸關係，帳冊上記載250、350
           ，是借個吃飯錢的意思，伊有向被告借錢，被告也
           有向伊借錢等語（見本院卷第71、72頁），證人邱
           琮祐於本院審理時證稱：伊的綽號是「隆阿」，與
           被告是同學兼室友，帳冊上所記載的數字，是伊欠
           房租費、吃飯錢，向被告借的等語（見本院卷第74
           、75頁），證人甲○○於本院審理時證稱：伊與被
           告住在一起，彼此有借貸關係，帳冊上記載「克志
           」的部分，是伊與被告互相借錢，或欠對方錢，有
           關借貸金額之記載等語（見本院卷第76、77頁），
           證人丁○○於本院審理時證稱：伊就是帳冊上所記
           載之「聖文」，有關6300、1450、580 等等數字，
           是伊借錢給被告的記載等語（見本院卷第79頁），
           而衡諸被告與證人間係同學兼室友之關係，彼此互
           相借貸，亦無違常情，故被告以前詞置辯，尚非無
           據。況扣案帳冊上僅為數字之記載，實難遽為被告
           不利之認定。
        (二)公訴意旨復以被告所言以每公克600元之代價販入
          K他命，再以每瓶（約0.6公克）450元至400元之價格
          販賣K他命予己○○，所獲得之利潤不大，與經驗法
          則相違，故帳冊上相關金額之記載應係有關販賣第二
          級毒品MDMA之部分云云。然被告於本院審理時供稱：
          伊會將扣案的非屬管制毒品之白色粉末加入K他命，
          看起來數量比較多，所以每瓶0.7公克並非是純K他命
          等語（見本院卷第84頁），而扣案之附表編號6之K他
          命16瓶，經檢驗結果，尚含有Acetaminophen及
          Caffeine等非屬管制毒品成分，核與扣案附表編號4
          所示之白色粉末成分相符，且扣案附表編號1之電子
          磅秤、編號2之分裝工具1批及編號3之分裝用空罐子
          ，檢驗結果，亦均殘留編號4所示白色粉末之成分，
          故被告所言，應堪採信。自不能以推測或擬制之方法
          ，徒以帳冊上之記載認定被告有販賣第二級毒品之犯
          行。
      五、綜上所述，被告究否確有本件販賣第二級毒品MDMA之
          事實，本院認為仍存有合理之懷疑，尚未到達確信其
          為真實之程度。此外，復查無其他補強證據足資證明
          被告有何販賣第二級毒品犯行，揆諸首揭法律規定與
          說明，本件既不能證明被告犯有此部分被訴之販賣第
          二級毒品罪，自應由本院另行諭知無罪之判決。
      六、又本件被告施用第二級毒品MDMA部分，業經本院以93
          年度毒聲字第855號裁定送高雄看守所附設勒戒處所
          觀察、勒戒，於93年5月25日因無繼續施用傾向出勒
          戒所，經臺灣高雄地方法院檢察署檢察官於93年5月
          25日以93年度毒偵字第2190號不起訴處分，有該不起
          訴處分書（見本院卷第55頁）、被告之臺灣高等法院
          前案紀錄表1紙（見本院卷第56頁）可稽，並為被告
          供承無訛，本院就被告持有第二級毒品MDMA部分，自
          不得再為實體審究，附此敘明。
據上論斷，應依刑事訴訟法第299條第1項前段、第301條第1項，
毒品危害防制條第4條第3項、第19條第1項，刑法第11條、第56
條，判決如主文。
本案經檢察官丙○○到庭執行職務。
中　　華　　民　　國　　94　　年　　7 　　月　　6 　　日
                  刑事第五庭  審判長法　官  李政庭
                                    法  官  施添寶
                                    法  官  郭瓊徽
以上正本證明與原本無異。
如不服本判決，應於收受送達後10日內向本院提出上訴書狀。
中　　華　　民　　國　　94　　年　　7 　　月　　8 　　日
 　　　　　　　　　　　　　　       書記官  陳瓊芳
附錄
毒品危害防制條例第四條第三項
製造、運輸、販賣第三級毒品者，處五年以上有期徒刑，得併科
新臺幣五百萬元以下罰金。
附表
┌──┬───────────┬─────────────┐
│編號│項                  目│備                      註│
├──┼───────────┼─────────────┤
│1   │電子磅秤壹個（殘有K 他│被告供稱：係用以分裝K他命 │
│    │命陽性反應，高雄醫學大│販賣他人等語（見本院卷第82│
│    │學附設中和紀念醫院編號│頁），應依毒品危害防制條第│
│    │9405—974號檢驗報告） │ 19條第1項之規定沒收之    │
├──┼───────────┼─────────────┤
│2   │分裝工具壹批（殘有K 他│被告供稱：係用以分裝K他命 │
│    │命陽性反應，高雄醫學大│販賣他人等語（見本院卷第82│
│    │學附設中和紀念醫院編號│頁），應依毒品危害防制條例│
│    │9405—973號檢驗報告） │第19條第1項規定沒收之     │
├──┼───────────┼─────────────┤
│3   │空罐子貳拾肆瓶（殘有K │被告供稱：係用以分裝K他命 │
│    │他命陽性反應，高雄醫學│販賣他人等語（見本院卷第82│
│    │大學附設中和紀念醫院編│頁），應依毒品危害防制條例│
│    │號9405—966 號檢驗報告│第19條第1項規定沒收之     │
│    │）                    │                          │
├──┼───────────┼─────────────┤
│4   │白色粉末貳包（驗前毛重│被告供稱：以白色粉末加入k │
│    │4.4公克、驗後毛重4.3公│他命販賣他人等語（見本院卷│
│    │克），成分為          │第84頁），應依毒品危害防制│
│    │Acetaminophen         │條例第19條第1項規定沒收之 │
│    │Caffeine              │                          │
│    │Ethojybenzamide       │                          │
│    │高雄醫學大學附設中和紀│                          │
│    │念醫院編號9307—108 號│                          │
│    │檢驗報告）            │                          │
├──┼───────────┼─────────────┤
│5   │橘色袋壹個（未驗出有毒│被告供稱：向伊購買K他命之 │
│    │品反應，見高雄醫學大學│人是自行將錢放在橘色袋內（│
│    │附設中和紀念醫院編號  │見警卷第7頁、本院卷第81頁 │
│    │9405—975號檢驗報告 ）│），該橘色袋係裝販毒所得之│
│    │                      │用，應依毒品危害防制條例第│
│    │                      │19條第1項規定沒收之       │
├──┼───────────┼─────────────┤
│6   │第三級毒品K他命壹拾陸 │非屬毒品危害防制條第18條第│
│    │瓶（驗前毛重29.2公克、│1項前段規定應沒收銷毀之查 │
│    │驗後毛重29.1公克），高│獲之第一、二級毒品。同條項│
│    │雄醫學大學附設中和紀念│中段所定查獲之第三、四級毒│
│    │醫院編號9307—107 號檢│品，沒入銷毀之規定乃行政罰│
│    │驗報告                │，非刑罰之從刑，查獲之第三│
│    │                      │級毒品亦不得依該規定諭知沒│
│    │                      │入銷毀。應依同條例第19條第│
│    │                      │1項沒收之。另直接包裹上開K│
│    │                      │他命之瓶子，因直接包裝上開│
│    │                      │K他命，與上開K他命不可析離│
│    │                      │，應一併沒收。            │
├──┼───────────┼─────────────┤
│7   │帳冊1頁（指被告當庭打 │應依毒品危害防制條例第19條│
│    │勾註記並簽名表示有關販│第1項沒收之。至其餘被告未 │
│    │賣第三級毒品k他命之部 │打勾註記之部分，因與販賣k │
│    │分）                  │他命無涉，自不予沒收，附此│
│    │                      │敘明                      │
├──┼───────────┼─────────────┤
│8   │空塑膠袋肆拾個（未驗出│被告供稱：係準備分裝k 他命│
│    │有毒品反應，高雄醫學大│販賣他人等語（見本院卷第82│
│    │學附設中和紀念醫院編號│頁），應依毒品危害防制條例│
│    │9405—967號檢驗報告） │第19條第1 項沒收          │
├──┼───────────┼─────────────┤
│9   │貳仟肆佰伍拾元        │（就其中之現金2150元業已扣│
│    │（450＋1000＋1000＝   │ 案，有臺灣高雄地方法院檢 │
│    │2450 ）               │察署贓證物款收據1 紙可稽）│
│    │                      │，係被告販賣第三級毒品所得│
│    │                      │，應依同條例第19條第1項之 │
│    │                      │定諭知沒收，如全部或一部不│
│    │                      │能沒收時，追徵其價額。至鍾│
│    │                      │侑廷第二次向被告購買K他命 │
│    │                      │後，尚積欠400元未支付，因 │
│    │                      │被告尚未實際取得此部分代  │
│    │                      │價，自無庸宣告沒收，併予敘│
│    │                      │明。                      │
│    │                      │                          │
├──┼───────────┼─────────────┤
│10  │第二級毒品MDMA貳顆    │因與本件販賣第三級毒品犯行│
│    │高雄醫學大學附設中和紀│無關，自不予宣告沒收      │
│    │念醫院編號9307—105 號│                          │
│    │檢驗報告              │                          │
├──┼───────────┼─────────────┤
│11  │第四級毒品（橘色錠劑  │因與本件販賣第三級毒品犯行│
│    │參顆）成分為：        │無關，自不予宣告沒收      │
│    │Nimetazepam           │                          │
│    │Diazepam              │                          │
│    │Caffeine              │                          │
│    │高雄醫學大學附設中和紀│                          │
│    │念醫院編號9307—106 號│                          │
│    │檢驗報告              │                          │
├──┼───────────┼─────────────┤
│12  │非屬管制毒品之白色錠  │因與本件販賣第三級毒品犯行│
│    │劑肆顆成分為：        │無關，自不予宣告沒收      │
│    │Acetaminophen         │                          │
│    │Caffeine              │                          │
│    │高雄醫學大學附設中和紀│                          │
│    │念醫院編號9307—109 號│                          │
│    │檢驗報告              │                          │
├──┼───────────┼─────────────┤
│13  │空膠囊伍批（均未驗出有│被告供稱：係好玩的，沒有在│
│    │毒品反應，高雄醫學大學│用等語（見本院卷第82頁），│
│    │附設中和紀念醫院編號  │因與本件販賣第三級毒品無關│
│    │9405—968 至9405—972 │，自不予沒收              │
│    │號檢驗報告）          │                          │
└──┴───────────┴─────────────┘
